臺灣高等法院刑事判決　　　　　　　　　　　　　九十一年度上易字第二二五四號
　　上　訴　人
　　即　被　告　甲○○
右上訴人因侵占案件，不服臺灣臺北地方法院九十一年度易字第五二六號，中華民國
九十一年七月十一日第一審判決（聲請簡易判決處刑案號：臺灣臺北地方法院檢察署
九十年度偵字第二五四四四號）提起上訴，本院判決如左：
    主  文
上訴駁回。
    事  實
一、甲○○（原名林煦書，於民國九十一年一月三日改名甲○○，另因偽證案件，經
    臺灣板橋地方法院於民國九十年十月九日判處有期徒刑六月，緩刑三年確定）於
    民國（下同）八十九年九月四日至九十年五月間，任職於設在臺北市○○區○○
    街一三八號一樓之肯歐企業有限公司擔任業務專員職務，負責向客戶收取貨款，
    為從事業務之人；詎因財務周轉困難，並積欠地下錢莊債務，逼債情急，竟意圖
    為自己不法所有，並基於概括之犯意，自九十年二月至五月間，利用向客戶收取
    貨款之機會，連續於收受如附表所列志匯貿易有限公司等客戶支付之二十二筆貨
    款，合計新台幣（下同）四六六、六四五元後，旋即變易持有為所有之意思，將
    之侵占入己。嗣因上開貨款未按時繳回公司，肯歐企業有限公司始查知上情。
二、案經被害人肯歐企業有限公司訴由台北市政府警察局中山分局報告臺灣臺北地方
    法院檢察署檢察官聲請簡易判決處刑；經原法院認不宜適用簡易程序，改依通常
    程序審判。
    理  由
一、訊據上訴人即被告甲○○在警訊、檢察官偵查、原法院及本院審理中對於前揭犯
    罪事實均坦承不諱，核與告訴人肯歐企業有限公司代理人朱台蓮、廖克明律師之
    指訴情節，並有被告侵占貨款明細表三頁附卷為證；被告之自白核與事實相符，
    應屬可信。本案事證明確，被告犯行堪以認定。
二、核被告所為，係犯刑法第三百三十六條第二項業務侵占罪。被告先後多次犯行，
    其時間緊接，所犯又係構成要件相同之罪，顯係基於概括之犯意為之，應依連續
    犯之規定論以一罪，並加重其刑。
三、原審基此適用刑法第五十六條、第三百三十六條第二項、罰金罰鍰提高標準條例
    第一條前段之規定，並審酌被告因積欠地下錢莊債務而犯本件之動機、侵占之手
    段、次數、金額，告訴人所受損害，已償還部分侵占款項十五萬元，及被告犯後
    坦承犯行態度尚佳等一切情狀，判處有期徒刑七月；並敘明被告另因偽證案件，
    經臺灣板橋地方法院於九十年十月九日判處有期徒刑六月，緩刑三年確定，目前
    尚在緩刑中，有臺灣高等法院檢察署刑案紀錄簡覆表附卷可參，因認本件不宜宣
    告緩刑。其認定事實、適用法律及量處刑期均無不當。
四、被告上訴意旨雖以：伊知道錯了，伊有積極在談和解，有和律師談好和解之方式
    ，還在聯繫中，請求輕判云云。惟查，刑法第三百三十六條第二項業務侵占罪，
    為得處六月以上五年以下有期徒刑，並得併科罰金之罪。原審就被告連續業務侵
    占犯行，僅判處有期徒刑七月，自難謂為重。被告犯後迄至本院審理時，又仍未
    能賠償告訴人所受全部損害；其空言指摘原審量刑過重，為無理由，應予駁回。
據上論斷，應依刑事訴訟法第三百六十八條，判決如主文。
本案經檢察官田炳麟到庭執行職務。
中      華      民      國    九十一    年      九      月      五      日
                              臺灣高等法院刑事第十二庭
                                  審判長法  官  劉  景  星
                                        法  官  陳  志  洋
                                        法  官  陳  博  志
右正本證明與原本無異。
不得上訴。
                                        書記官  陳  嘉  文
中      華      民      國     九十一   年     九       月     九       日
